【裁判字號】    99,上易,354
【裁判日期】    990406
【裁判案由】    竊盜
【裁判全文】
臺灣高等法院臺中分院刑事判決     99年度上易字第354號
上  訴  人
即  被  告  辛○○
上列上訴人因竊盜案件，不服臺灣彰化地方法院99年度易字第49
號中華民國99年1月21日第一審判決（起訴案號：臺灣臺中地方
法院檢察署98年度偵字第10081號)，提起上訴，本院判決如下：
    主  文
原判決關於辛○○所犯如附表一編號１至１５、１８至２３、２
５等部分及所定之應執行刑，均撤銷。
辛○○所犯如附表一編號１至１５、１８至２３、２５等部分所
示之罪，各處如附表一編號１至１５、１８至２３、２５等部分
所示之刑。
其他上訴駁回。
辛○○上開撤銷改判與上訴駁回部分所處之刑，應執行有期徒刑
參年。
    犯罪事實
一、辛○○前因竊盜案件，經臺灣彰化地方法院以93年度易字第
    38號判決處有期徒刑8月確定；又因施用毒品案件，經臺灣
    彰化地方法院以93年度易字第346號判決處有期徒刑7月確定
    ；上開二案另定應執行刑為有期徒刑1年1月確定，經送監執
    行，於民國94年5月20日縮短刑期執行完畢。仍不知警惕，
    意圖為自己不法之所有，並基於竊盜之各別犯意，分別為下
    列行為：
(一)於附表一編號1至23、25所示之時間，駕駛車牌號碼8480-LG
    號（起訴書誤載為848-LG號）自用小貨車，攜帶客觀上足以
    危害他人生命、身體安全足供兇器使用如附表二編號一、二
    所示乙炔切割器1組（含乙炔氣瓶、氧氣瓶各1瓶）及壓力表
    2個，至附表一編號1至23、25所示地點，以該切割器切下上
    址加水站販賣機之鎖頭後，分別竊取販賣機內金額如附表一
    編號1至13、15至23所示之硬幣得手，另如附表一編號14及
    25觸動販賣機警報器，因恐為警查獲乃離開現場，而未能竊
    得財物（詳如附表一編號1至23、25）。
(二)於附表一編號24所示之時間，駕駛上開自用小貨車至附表一
    編號24所示地點，以徒手搬運之方式，將附表一編號24所示
    L型鋼及直型鋼各1批搬運之上開自用小貨車上，而竊取該等
    鋼材得手（詳如附表一編號24）。
(三)嗣於98年11月18日凌晨3時30分許，辛○○駕駛上開自用小
    貨車載運其所竊得如附表一編號24所示之物，猶停在附表一
    編號24所示之地點，彰化縣警察局彰化分局莿桐派出所警員
    戊○○、子○○巡邏行經該處，發現辛○○行跡可疑，即上
    前盤查，黃志強見狀開車離去，行駛至距上開地點200公尺
    處之環河路為警攔下，因其無法交代所載運之鋼筋為何人所
    有，且鋼筋有部分係濕的、有部分係乾的，警員因而懷疑其
    涉有如附表一編號24所示竊盜行為，乃通知附表一編號24所
    示之人到案說明，辛○○乃於該人未到達前，自白上情。又
    因員警戊○○、子○○轄區內受理有附表一編號16、17之報
    案，並已查悉該案之犯罪手法乃以乙炔切割器為之，核與辛○○自小貨車上之乙炔切割器組相符，警員因而懷疑其涉有
    附表一編號16、17所示之竊盜犯行，乃帶同辛○○到報案現
    場，辛○○始自白附表一編號16、17之犯行。辛○○並在警
    察機關尚未發現其另涉犯附表一編號1至15、18至23及25等
    部分所示之案件時，即主動向警員自首該等部分犯行。
二、案經彰化縣警察局彰化分局報請臺灣彰化地方法院檢察署檢
    察官偵查起訴。
    理  由
一、證據能力之認定：按當事人、代理人或辯護人於法院調查證
    據時，對被告以外之人於審判外之陳述，未於言詞辯論終結
    前聲明異議，視為同意以被告以外之人於審判外之陳述作為
    證據，法院審酌該言詞陳述作成時之情況，認為適當者，亦
    得為證據，刑事訴訟法第159條之5第2項定有明文。查，本
    案下述之附表一所示各被害人於警詢筆錄，被告辛○○於本
    案辯論終結前均未爭執無證據能力，且上開證據資料又查無
    不法取得之情形，更與被告供述之情節相符，本院審酌各該
    證據作成時之情況，認亦適合作為本案之證據，依刑事訴訟
    法第159條之5第2項之規定，自有證據能力。
二、訊據上訴人即被告辛○○(下稱被告)對於上開犯罪事實均坦
    承不諱，核與證人即附表一所示被害人之證述情節相符，並
    有附表一證據欄所示之證據、車籍查詢資料1紙、扣案物品
    照片4張在卷可稽，及扣案如附表二編號一、二所示之物可
    資佐證，足認被告自白與事實相符。綜上，本案事證明確，
    被告犯行堪以認定，應依法論科。
三、按刑法第321 條第1 項第3 款之攜帶兇器竊盜罪，係以行為
    人攜帶兇器竊盜為其加重條件，此所謂兇器，其種類並無限
    制，凡客觀上足對人之生命、身體、安全構成威脅，具有危
    險性之兇器均屬之，且祇須行竊時攜帶此種具有危險性之兇
    器為已足，並不以攜帶之初有行兇之意圖為必要（最高法院
    79年臺上字第5253號判例意旨參照）。查扣案如附表二編號
    一所示之乙炔切割器1 組，為金屬製品，係高溫高壓燒焊之
    工具，搭配附表二編號二所示壓力表使用，其使用過程所產
    生之噴焰足以燒熔堅固鐵條，自亦足以燒灼傷人，於客觀上
    具有危險性，足對人之身體、生命構成威脅，自屬刑法第32
    1條第1項第3款所規範之兇器，被告為附表一編號1至23、25
    所示竊盜犯行時，攜帶附表二編號一、二所示之物，自屬攜
    帶兇器竊盜。至被告放置於上開自用小貨車內如附表二編號
    三至九所示之物，被告供稱在竊盜過程中始終置於上開自用
    小貨車內，未於行竊之際隨身攜帶，且查無證據證明與本案
    竊盜行為有何關連性，尚不得據此認為係被告竊盜時所攜帶
    之兇器，又被告係下車徒手竊取附表一編號24所示之物，尚
    無從依刑法第321條第1項第3款論以加重竊盜罪，併予敘明
    。核被告所為，係分別犯如附表一所示之「所犯罪名」欄所
    示之各罪。被告於附表一編號14、25所示時間、地點，雖已
    以乙炔切割器切割加水站販賣機之方式，著手搜取財物之行
    為，而著手於竊盜行為之實施，惟其於竊盜過程中觸動警報
    器，因恐為警查獲乃離開現場，而未能竊得財物，其犯罪尚
    屬未遂，爰依刑法第25條第2項規定，按既遂犯之刑減輕之
    。另刑法第62條之所謂發覺，係指檢察官、司法警察官及其
    他有搜查權之公務員，知其犯罪事實與犯人而言，而所謂知
    悉固不以偵查犯罪職權之機關或人員確知其人犯罪無訛為必
    要。但必其犯罪之事實已有所瞭解或對於該犯罪之人已有所
    嫌疑為要件，且此項對犯人之嫌疑，又須有客觀之事實根據
    ，始稱相當。證人戊○○、子○○於本院證稱：因其轄區內
    受理有附表一編號16、17之報案，並已查悉該案之犯罪手法
    乃以乙炔切割器為之，與辛○○自小貨車上之乙炔切割器組
    相符，因而懷疑其涉有附表一編號16、17所示之竊盜犯行，
    乃帶同辛○○到現場，辛○○才承認的等語，是此部分員警
    已受理報案在先，又已知悉該等案件手法，而該手法之以乙
    炔切割器為之又與被告自小貨車上之物相符，始將被告帶至
    現場比對，顯然對被告已有所嫌疑，且此項對犯人之嫌疑，
    又有上開客觀之事實為根據，是此部分足認被告係在警員發
    覺其有犯罪嫌疑並列為偵查對象後，始自白犯行，尚與自首
    之要件有間，被告辯稱此部分有自首之適用云云，並不足採
    信。至於附表一編號1至15、18至23及25等部分所示之案件
    ，非為上開員警之轄區之案件，證人戊○○於本院證稱：被
    告於他轄區未來之前就已承認，並帶同員警去查證等語，則
    此時該員警派出所內尚無被告此部分之報案資料，又係被告
    帶同本案查獲之員警前往查證，尚難認員警戊○○、子○○
    對被告此部分之嫌疑已有客觀之事實根據，卷內又無他員警
    已掌握被告犯行懷疑之具體事證，自應將此有利部分歸於被
    告，依上開說明，應認附表一編號1至15、18至23及25等部
    分所示之案件，合與自首之要件，爰依刑法第62條前段之規
    定，就各該部分之犯行減輕其刑，其中附表一編號14、25遞
    減之。又被告前因竊盜案件，經原審法院以93年度易字第38
    號判決處有期徒刑8月確定；又因施用毒品案件，經原審法
    院以93年度易字第346號判決處有期徒刑7月確定；上開二案
    另定應執行刑為有期徒刑1年1月確定，經送監執行，於94年
    5月20日縮短刑期執行完畢，有臺灣高等法院被告前案紀錄
    表在卷可按，其於受徒刑之執行完畢後，5年以內故意再犯
    本案有期徒刑以上之罪，均為累犯，應依刑法第47條第1項
    規定，各加重其刑，並就被告所犯附表一編號1至15、18至
    23及25等部分所示之各罪，先加重其刑後減輕之（其中附表
    一編號14、25遞減之）。又被告所犯附表一所示之各罪，均
    犯意各別，應予分論併罰。
四、原審以被告罪證明確，就被告所犯如附表一編號16、17、24
    等部分所示之犯行，適用刑事訴訟法第299條第1項前段，刑
    法第320條第1項、第321條第1項第3款、第47條第1項，刑法
    施行法第1條之1之規定，予以論罪，並說明：公訴人雖請求
    令被告入勞動場所強制工作，尚無宣告強制工作之必要（理
    由詳後述），及扣案如附表二編號一、二所示之物，均係被
    告所有，供其為附表一編號16、17所示竊盜犯行所用之物，
    依刑法第38條第1項第2款規定；至附表二編號三至九所示之
    物，雖屬被告所有，惟無證據證明與此部分有何關連，亦非
    違禁物，尚無從宣告沒收；另附表二編號10所示之鎖頭，係
    被告自加水站投幣機切下，附表二編號11所示之現金，係被
    告竊取加水站投幣機所得，該等鎖頭及現金均係被害人所有
    之物，非屬被告所有之物或違禁物，亦無從宣告沒收。認事
    用法並無不當，量刑亦適當，被告上訴認有自首之適用云云
    ，並無理由，應予駁回。
五、就被告所犯如附表一編號1至15、18至23及25等部分所示之
    各罪，原審以被告罪證明確，予以論罪科刑，固非無見，惟
    原判決疏未審酌被告係自首此部分犯行，並依法接受裁判，
    即有未洽，被告上訴為有理由，自應由本院將原判決此部分
    撤銷改判，爰審酌被告不思以正當方式謀生，僅為圖謀私利
    ，即以攜帶兇器方式，竊取他人財物，犯後復未與告訴人達
    成和解或賠償損害，惟其犯後坦承犯行，尚有悔意，暨審酌
    其智識程度、生活狀況、被害人受害情節等一切情狀，爰分
    別量處如附表一1至15、18至23及25主文欄所示之刑，並就
    被告上開上訴駁回與撤銷改判部分，定其應執行刑。扣案如
    附表二編號一、二所示之物，均係被告所有，供其為附表一
    編號1至15、18至23及25所示竊盜犯行所用之物，爰依刑法
    第38條第1項第2款規定，宣告沒收；至附表二編號3至9所示
    之物，雖屬被告所有，惟無證據證明與本案有何關連，亦非
    違禁物，尚無從宣告沒收；另附表二編號10所示之鎖頭，係
    被告自加水站投幣機切下，附表二編號11所示之現金，係被
    告竊取加水站投幣機所得，該等鎖頭及現金均係被害人所有
    之物，非屬被告所有之物或違禁物，亦無從宣告沒收，併此
    敘明。至公訴意旨認應宣告令被告入勞動場所強制工作乙節
    ，固非無見。惟按保安處分係針對受處分人將來之危險性所
    為之處置，以達教化、治療之目的，為刑罰之補充制度，保
    安處分中之強制工作，旨在對嚴重職業性犯罪及欠缺正確工
    作觀念或無正常工作因而犯罪者，強制其從事勞動，學習一
    技之長及正確之謀生觀念，使其日後重返社會，能適應社會
    生活。然保安處分之措施亦含社會隔離、拘束身體自由之性
    質，其限制人民之權利，實與刑罰同，自應受比例原則之規
    範，使保安處分之宣告，與行為人所為行為之嚴重性、行為
    人所表現之危險性，及對行為人未來行為之期待性相當，最
    高法院91年度臺上字第4625號判決意旨可資參照。查被告對
    本案犯行均坦承不諱，尚有悔悟之心，本院審酌本案經論以
    較長期之徒刑刑期，該等有期徒刑之諭知倘若確定進而執行
    完畢，時間業已經過數年，被告經此等刑期之執行，應已足
    令其在獄中改過自新，因認宣告如主文所示之刑，即足資警
    惕，而尚無宣告強制工作之必要，併此說明。
據上論結，應依刑事訴訟法第368條、第369條第1項前段、第364
條、第299條第1項前段，刑法第321條第1項第3款、第2項、第47
條第1項、第25條第2項、第51條第5款、第38條第1項第2款，刑
法施行法第1條之1，判決如主文。
本案經檢察官己○○到庭執行職務。
中    華    民    國    99    年    4     月    6     日
            刑事第三庭  審判長法  官  王  增  瑜
                              法  官  廖  柏  基
                              法  官  吳  進  發
以上正本證明與原本無異。
不得上訴。
                              書記官  呂  安  茹
中    華    民    國    99    年    4     月    6     日
附表一：
┌─┬─────┬───┬─┬────┬─────────────┬────┬────────┐
│編│ 犯罪時間 │ 犯罪 │被│竊取物品│          證據            │所犯罪名│      主文      │
│號│          │ 地點 │害│        │                          │        │                │
│  │          │      │人│        │                          │        │                │
├─┼─────┼───┼─┼────┼─────────────┼────┼────────┤
│ 1│98年9 月3 │彰化縣│莫│販賣機內│被告辛○○之自白        │刑法第32│辛○○攜帶兇器竊│
│  │日上午8 時│彰化市│明│現金約新│證人即被害人丁○○警詢證│1 條第1 │盜，累犯，處有期│
│  │許（起訴書│進德路│賢│臺幣（下│  述（警卷第21頁）        │項第3 款│徒刑伍月。扣案如│
│  │誤載為98年│49巷12│  │同）300 │證物照片5張（警卷第40頁 │攜帶兇器│附表二編號一、二│
│  │9 月30日，│號    │  │元      │  、偵卷第36頁）          │竊盜罪  │所示之物均沒收。│
│  │業經公訴人│      │  │        │                          │        │                │
│  │以補充理由│      │  │        │                          │        │                │
│  │書更正）  │      │  │        │                          │        │                │
├─┼─────┼───┼─┼────┼─────────────┼────┼────────┤
│ 2│98年9 月3 │彰化縣│鍾│販賣機內│被告辛○○之自白        │同上    │辛○○攜帶兇器竊│
│  │日凌晨2 時│彰化市│明│現金約30│證人即被害人辰○○警詢證│        │盜，累犯，處有期│
│  │許（起訴書│自強南│勳│0 元    │  述（警卷第17頁）        │        │徒刑伍月。扣案如│
│  │誤載為98年│路189 │  │        │證物照片5張（警卷第40頁 │        │附表二編號一、二│
│  │9月30日， │號對面│  │        │  、偵卷第36頁）          │        │所示之物均沒收。│
│  │業經公訴人│      │  │        │                          │        │                │
│  │以補充理由│      │  │        │                          │        │                │
│  │書更正）  │      │  │        │                          │        │                │
├─┼─────┼───┼─┼────┼─────────────┼────┼────────┤
│ 3│98年9 月30│彰化縣│劉│販賣機內│被告辛○○之自白        │同上    │辛○○攜帶兇器竊│
│  │日晚上7 時│彰化市│富│現金約30│證人即被害人卯○○警詢證│        │盜，累犯，處有期│
│  │許        │自強路│美│0 元    │  述（警卷第19頁）        │        │徒刑伍月。扣案如│
│  │          │112 號│  │        │證物照片5張（警卷第40頁 │        │附表二編號一、二│
│  │          │（起訴│  │        │  、偵卷第36頁）          │        │所示之物均沒收。│
│  │          │書誤載│  │        │                          │        │                │
│  │          │為福自│  │        │                          │        │                │
│  │          │強路）│  │        │                          │        │                │
├─┼─────┼───┼─┼────┼─────────────┼────┼────────┤
│ 4│98年10月1 │彰化縣│鍾│販賣機內│被告辛○○之自白        │同上    │辛○○攜帶兇器竊│
│  │日晚上11時│彰化市│獻│現金約40│證人即被害人巳○○警詢證│        │盜，累犯，處有期│
│  │許        │永安東│明│0 元    │  述（偵卷第43頁）        │        │徒刑伍月。扣案如│
│  │          │街6 號│  │        │證物照片5張（警卷第40頁 │        │附表二編號一、二│
│  │          │      │  │        │  、偵卷第36頁）          │        │所示之物均沒收。│
│  │          │      │  │        │現場照片1張（偵卷第30頁 │        │                │
│  │          │      │  │        │  ）                      │        │                │
├─┼─────┼───┼─┼────┼─────────────┼────┼────────┤
│ 5│98年10月初│彰化縣│劉│販賣機內│被告辛○○之自白        │同上    │辛○○攜帶兇器竊│
│  │某日晚上9 │彰化市│富│現金約30│證人即被害人卯○○警詢證│        │盜，累犯，處有期│
│  │時許      │福成街│美│0 元    │  述（警卷第19頁）        │        │徒刑伍月。扣案如│
│  │          │福成宮│  │        │證物照片5張（警卷第40頁 │        │附表二編號一、二│
│  │          │旁    │  │        │  、偵卷第36頁）          │        │所示之物均沒收。│
├─┼─────┼───┼─┼────┼─────────────┼────┼────────┤
│ 6│98年10月初│彰化縣│曾│販賣機內│被告辛○○之自白        │同上    │辛○○攜帶兇器竊│
│  │某日晚上11│鹿港鎮│麗│現金約50│證人即被害人庚○○警詢證│        │盜，累犯，處有期│
│  │時許      │海埔里│霞│0 元    │  述（偵卷第45頁）        │        │徒刑伍月。扣案如│
│  │          │顏厝巷│  │        │證物照片5張（警卷第40頁 │        │附表二編號一、二│
│  │          │28之2 │  │        │  、偵卷第36頁）          │        │所示之物均沒收。│
│  │          │號（起│  │        │現場照片1張（警卷第50頁 │        │                │
│  │          │訴書誤│  │        │  ）                      │        │                │
│  │          │載為彰│  │        │本院電話洽辦公務記錄單2 │        │                │
│  │          │化縣鹿│  │        │  紙（本院卷第33、49頁）  │        │                │
│  │          │港鎮彰│  │        │                          │        │                │
│  │          │草路2 │  │        │                          │        │                │
│  │          │段196 │  │        │                          │        │                │
│  │          │巷2 弄│  │        │                          │        │                │
│  │          │13號）│  │        │                          │        │                │
├─┼─────┼───┼─┼────┼─────────────┼────┼────────┤
│ 7│98年10月9 │彰化縣│黃│販賣機內│被告辛○○之自白        │同上    │辛○○攜帶兇器竊│
│  │日晚上7 時│鹿港鎮│錫│現金（與│證人即被害人癸○○警詢證│        │盜，累犯，處有期│
│  │許（起訴書│彰鹿路│錦│編號10所│  述（警卷第30頁）        │        │徒刑伍月。扣案如│
│  │誤載為98年│5 段18│  │示部分共│證物照片5張（警卷第40頁 │        │附表二編號一、二│
│  │10月10日，│6 巷9 │  │計現金約│  、偵卷第36頁）          │        │所示之物均沒收。│
│  │業經公訴人│號    │  │500 元）│現場照片1張（警卷第48頁 │        │                │
│  │以補充理由│      │  │        │  ）                      │        │                │
│  │書更正）  │      │  │        │                          │        │                │
├─┼─────┼───┼─┼────┼─────────────┼────┼────────┤
│ 8│98年10月14│彰化縣│黃│販賣機內│被告辛○○之自白        │同上    │辛○○攜帶兇器竊│
│  │日晚上8 時│鹿港鎮│錫│現金約1,│證人即被害人癸○○警詢證│        │盜，累犯，處有期│
│  │許        │新生街│錦│000 元  │  述（警卷第30頁）        │        │徒刑陸月。扣案如│
│  │          │101 號│  │        │證物照片5張（警卷第40頁 │        │附表二編號一、二│
│  │          │      │  │        │  、偵卷第36頁）          │        │所示之物均沒收。│
│  │          │      │  │        │現場照片1張（警卷第50頁 │        │                │
│  │          │      │  │        │  ）                      │        │                │
├─┼─────┼───┼─┼────┼─────────────┼────┼────────┤
│ 9│98年10月中│彰化縣│楊│販賣機內│被告辛○○之自白        │同上    │辛○○攜帶兇器竊│
│  │旬某日晚上│彰化市│德│現金約40│證人即被害人丑○○警詢證│        │盜，累犯，處有期│
│  │11時許    │仁愛東│誠│0 元    │  述（警卷第26頁）        │        │徒刑伍月。扣案如│
│  │          │街10號│  │        │證物照片5張（警卷第40頁 │        │附表二編號一、二│
│  │          │（起訴│  │        │  、偵卷第36頁）          │        │所示之物均沒收。│
│  │          │書誤載│  │        │                          │        │                │
│  │          │為愛東│  │        │                          │        │                │
│  │          │街）  │  │        │                          │        │                │
├─┼─────┼───┼─┼────┼─────────────┼────┼────────┤
│10│98年10月16│彰化縣│黃│販賣機內│被告辛○○之自白        │同上    │辛○○攜帶兇器竊│
│  │日晚上9 時│鹿港鎮│錫│現金（與│證人即被害人癸○○警詢證│        │盜，累犯，處有期│
│  │許（起訴書│彰鹿路│錦│編號7 所│  述（警卷第30頁）        │        │徒刑伍月。扣案如│
│  │誤載為98年│5 段18│  │示部分共│證物照片5張（警卷第40頁 │        │附表二編號一、二│
│  │10月17日晚│6 巷9 │  │計約500 │  、偵卷第36頁）          │        │所示之物均沒收。│
│  │上7 時許，│號    │  │元）    │現場照片1張（警卷第48頁 │        │                │
│  │業經公訴人│      │  │        │  ）                      │        │                │
│  │以補充理由│      │  │        │                          │        │                │
│  │書更正）  │      │  │        │                          │        │                │
├─┼─────┼───┼─┼────┼─────────────┼────┼────────┤
│11│98年10月19│彰化縣│黃│販賣機內│被告辛○○之自白        │同上    │辛○○攜帶兇器竊│
│  │日晚上8 時│秀水鄉│錫│現金（與│證人即被害人癸○○警詢證│        │盜，累犯，處有期│
│  │許（起訴書│民主街│錦│編號12所│  述（警卷第30頁）        │        │徒刑伍月。扣案如│
│  │誤載為98年│172 號│  │示部分共│證物照片5張（警卷第40頁 │        │附表二編號一、二│
│  │10月20日，│      │  │計約700 │  、偵卷第36頁）          │        │所示之物均沒收。│
│  │業經公訴人│      │  │元）    │                          │        │                │
│  │以補充理由│      │  │        │                          │        │                │
│  │書更正）  │      │  │        │                          │        │                │
├─┼─────┼───┼─┼────┼─────────────┼────┼────────┤
│12│98年10月22│彰化縣│黃│販賣機內│被告辛○○之自白        │同上    │辛○○攜帶兇器竊│
│  │日晚上8 時│秀水鄉│錫│現金（與│證人即被害人癸○○警詢證│        │盜，累犯，處有期│
│  │許（起訴書│民主街│錦│編號11所│  述（警卷第30頁）        │        │徒刑伍月。扣案如│
│  │誤載為98年│172 號│  │示部分共│證物照片5張（警卷第40頁 │        │附表二編號一、二│
│  │10月23日，│      │  │計約700 │  、偵卷第36頁）          │        │所示之物均沒收。│
│  │業經公訴人│      │  │元）    │                          │        │                │
│  │以補充理由│      │  │        │                          │        │                │
│  │書更正）  │      │  │        │                          │        │                │
├─┼─────┼───┼─┼────┼─────────────┼────┼────────┤
│13│98年10月29│彰化縣│劉│販賣機內│被告辛○○之自白        │同上    │辛○○攜帶兇器竊│
│  │日晚上11時│彰化市│清│現金約65│證人即被害人寅○○警詢證│        │盜，累犯，處有期│
│  │許        │延平里│華│0 元    │  述（警卷第24頁）        │        │徒刑陸月。扣案如│
│  │          │瑞陽街│  │        │證物照片5張（警卷第40頁 │        │附表二編號一、二│
│  │          │248 號│  │        │  、偵卷第36頁）          │        │所示之物均沒收。│
├─┼─────┼───┼─┼────┼─────────────┼────┼────────┤
│14│98年11月4 │彰化縣│黃│無（因觸│被告辛○○之自白        │刑法第32│辛○○攜帶兇器竊│
│  │日晚上7 時│秀水鄉│奇│動販賣機│證人即被害人壬○○警詢證│1 條第2 │盜，未遂，累犯，│
│  │許（起訴書│秀中街│金│警報器而│  述（警卷第16頁）        │項、同條│處有期徒刑參月。│
│  │誤載為98年│167 號│  │未得手）│證物照片5張（警卷第40頁 │第1項第 │扣案如附表二編號│
│  │11月5 日，│對面之│  │        │  、偵卷第36頁）          │3 款攜帶│一、二所示之物均│
│  │業經公訴人│加水站│  │        │現場照片2張（警卷第47頁 │兇器竊盜│沒收。          │
│  │以補充理由│      │  │        │  ）                      │未遂罪  │                │
│  │書更正）  │      │  │        │                          │        │                │
├─┼─────┼───┼─┼────┼─────────────┼────┼────────┤
│15│98年11月12│彰化縣│劉│販賣機內│被告辛○○之自白        │刑法第32│辛○○攜帶兇器竊│
│  │日晚上11時│彰化市│清│現金約60│證人即被害人寅○○警詢證│1 條第1 │盜，累犯，處有期│
│  │許        │南興街│華│0 元    │  述（警卷第24頁）        │項第3 款│徒刑陸月。扣案如│
│  │          │123 號│  │        │證物照片5張（警卷第40頁 │攜帶兇器│附表二編號一、二│
│  │          │      │  │        │  、偵卷第36頁）          │竊盜罪  │所示之物均沒收。│
├─┼─────┼───┼─┼────┼─────────────┼────┼────────┤
│16│98年11月13│彰化縣│黃│販賣機內│被告辛○○之自白        │同上    │辛○○攜帶兇器竊│
│  │日晚上7 時│彰化市│奇│現金約70│證人即被害人壬○○警詢證│        │盜，累犯，處有期│
│  │許（起訴書│彰鹿路│金│0 元    │  述（警卷第16頁）        │        │徒刑捌月。扣案如│
│  │誤載為98年│120 巷│  │        │證物照片5張（警卷第40頁 │        │附表二編號一、二│
│  │11月14日，│150 弄│  │        │  、偵卷第36頁）          │        │所示之物均沒收。│
│  │業經公訴人│旁    │  │        │                          │        │                │
│  │以補充理由│      │  │        │                          │        │                │
│  │書更正）  │      │  │        │                          │        │                │
├─┼─────┼───┼─┼────┼─────────────┼────┼────────┤
│17│98年11月14│彰化縣│洪│販賣機內│被告辛○○之自白        │同上    │辛○○攜帶兇器竊│
│  │日晚上7 時│彰化市│文│現金約80│證人即被害人乙○○警詢證│        │盜，累犯，處有期│
│  │30分許（起│彰馬路│智│0 元    │  述（警卷第13、15頁）    │        │徒刑捌月。扣案如│
│  │訴書誤載為│149 號│  │        │證物照片5張（警卷第40頁 │        │附表二編號一、二│
│  │98年11月15│      │  │        │  、偵卷第36頁）          │        │所示之物均沒收。│
│  │日，業經公│      │  │        │現場照片2張（警卷第46頁 │        │                │
│  │訴人以補充│      │  │        │  ）                      │        │                │
│  │理由書更正│      │  │        │                          │        │                │
│  │）        │      │  │        │                          │        │                │
├─┼─────┼───┼─┼────┼─────────────┼────┼────────┤
│18│98年11月16│彰化縣│李│販賣機內│被告辛○○之自白        │同上    │辛○○攜帶兇器竊│
│  │日晚上9 時│鹿港鎮│春│現金約40│證人即被害人甲○○警詢證│        │盜，累犯，處有期│
│  │許（起訴書│平等路│榮│0 元    │  述（警卷第27頁）        │        │徒刑伍月。扣案如│
│  │誤載為98年│138 號│  │        │證物照片5張（警卷第40頁 │        │附表二編號一、二│
│  │11月17日，│      │  │        │  、偵卷第36頁）          │        │所示之物均沒收。│
│  │業經公訴人│      │  │        │現場照片1張（警卷第49頁 │        │                │
│  │以補充理由│      │  │        │  ）                      │        │                │
│  │書更正）  │      │  │        │                          │        │                │
├─┼─────┼───┼─┼────┼─────────────┼────┼────────┤
│19│98年11月16│彰化縣│李│販賣機內│被告辛○○之自白        │同上    │辛○○攜帶兇器竊│
│  │日晚上9 時│鹿港鎮│春│現金約80│證人即被害人甲○○警詢證│        │盜，累犯，處有期│
│  │30分許（起│鹿東路│榮│0 元    │  述（警卷第27頁）        │        │徒刑陸月。扣案如│
│  │訴書誤載為│111 號│  │        │證物照片5張（警卷第40頁 │        │附表二編號一、二│
│  │98年11月17│      │  │        │  、偵卷第36頁）          │        │所示之物均沒收。│
│  │日，業經公│      │  │        │現場照片1張（警卷第51頁 │        │                │
│  │訴人以補充│      │  │        │  ）                      │        │                │
│  │理由書更正│      │  │        │                          │        │                │
│  │）        │      │  │        │                          │        │                │
├─┼─────┼───┼─┼────┼─────────────┼────┼────────┤
│20│98年11月16│彰化縣│李│販賣機內│被告辛○○之自白        │同上    │辛○○攜帶兇器竊│
│  │日晚上11時│鹿港鎮│春│現金約80│證人即被害人甲○○警詢證│        │盜，累犯，處有期│
│  │許（起訴書│復興路│榮│0 元    │  述（偵卷第17頁）        │        │徒刑陸月。扣案如│
│  │誤載為98年│406 號│  │        │證物照片5張（警卷第40頁 │        │附表二編號一、二│
│  │11月17日，│      │  │        │  、偵卷第36頁）          │        │所示之物均沒收。│
│  │業經公訴人│      │  │        │現場照片2張（偵卷第19頁 │        │                │
│  │以補充理由│      │  │        │  ）                      │        │                │
│  │書更正）  │      │  │        │                          │        │                │
├─┼─────┼───┼─┼────┼─────────────┼────┼────────┤
│21│98年11月16│彰化縣│李│販賣機內│被告辛○○之自白        │同上    │辛○○攜帶兇器竊│
│  │日晚上11時│鹿港鎮│春│現金約20│證人即被害人甲○○警詢證│        │盜，累犯，處有期│
│  │30分許（起│海浴路│榮│0 元    │  述（偵卷第17頁）        │        │徒刑伍月。扣案如│
│  │訴書誤載為│76號  │  │        │證物照片5張（警卷第40頁 │        │附表二編號一、二│
│  │98年11月17│      │  │        │  、偵卷第36頁）          │        │所示之物均沒收。│
│  │日，業經公│      │  │        │現場照片3張（偵卷第20、 │        │                │
│  │訴人以補充│      │  │        │  32頁）                  │        │                │
│  │理由書更正│      │  │        │                          │        │                │
│  │）        │      │  │        │                          │        │                │
├─┼─────┼───┼─┼────┼─────────────┼────┼────────┤
│22│98年11月17│彰化縣│李│販賣機內│被告辛○○之自白        │同上    │辛○○攜帶兇器竊│
│  │日凌晨0 時│鹿港鎮│春│現金約50│證人即被害人甲○○警詢證│        │盜，累犯，處有期│
│  │許（起訴書│永康路│榮│0 元    │  述（偵卷第17頁）        │        │徒刑伍月。扣案如│
│  │誤載為98年│48號對│  │        │證物照片5張（警卷第40頁 │        │附表二編號一、二│
│  │11月18日，│面之加│  │        │  、偵卷第36頁）          │        │所示之物均沒收。│
│  │業經公訴人│水站  │  │        │現場照片2張（偵卷第22頁 │        │                │
│  │以補充理由│      │  │        │  ）                      │        │                │
│  │書更正）  │      │  │        │                          │        │                │
├─┼─────┼───┼─┼────┼─────────────┼────┼────────┤
│23│98年11月17│彰化縣│李│販賣機內│被告辛○○之自白        │同上    │辛○○攜帶兇器竊│
│  │日凌晨0 時│鹿港鎮│春│現金約30│證人即被害人甲○○警詢證│        │盜，累犯，處有期│
│  │30分許（起│鹿草路│榮│0 元    │  述（偵卷第17頁）        │        │徒刑伍月。扣案如│
│  │訴書誤載為│2 段81│  │        │證物照片5張（警卷第40頁 │        │附表二編號一、二│
│  │98年11月18│7 巷1 │  │        │  、偵卷第36頁）          │        │所示之物均沒收。│
│  │日，業經公│弄2 號│  │        │現場照片2張（偵卷第21頁 │        │                │
│  │訴人以補充│      │  │        │  ）                      │        │                │
│  │理由書更正│      │  │        │                          │        │                │
│  │）        │      │  │        │                          │        │                │
├─┼─────┼───┼─┼────┼─────────────┼────┼────────┤
│24│98年11月18│彰化縣│梁│L 型鋼及│被告辛○○之自白        │刑法第32│辛○○竊盜，累犯│
│  │日凌晨3 時│彰化市│世│直型鋼各│證人即被害人丙○○警詢證│0 條第1 │，處有期徒刑肆月│
│  │20分許（起│永芳路│涼│1 批（總│  述（警卷第10頁）        │項竊盜罪│。              │
│  │訴書誤載為│540 巷│  │重約100 │證物照片5張（警卷第40頁 │        │                │
│  │同日凌晨3 │口之工│  │公斤）  │  、偵卷第36頁）          │        │                │
│  │時50分許）│地路邊│  │        │現場照片4 張（警卷第44至│        │                │
│  │          │      │  │        │  45頁）                  │        │                │
│  │          │      │  │        │贓物認領保管單1 紙（警卷│        │                │
│  │          │      │  │        │  第52頁）                │        │                │
├─┼─────┼───┼─┼────┼─────────────┼────┼────────┤
│25│98年11月18│彰化縣│黃│無（因觸│被告辛○○之自白        │刑法第32│辛○○攜帶兇器竊│
│  │日凌晨2 時│彰化市│錫│動販賣機│證人即被害人癸○○警詢證│1 條第2 │盜，未遂，累犯，│
│  │許（起訴書│永芳路│錦│警報器而│  述（警卷第30頁）        │項、同條│處有期徒刑參月。│
│  │誤載為同日│467 巷│  │未得手）│證物照片5張（警卷第40頁 │第1 項第│扣案如附表二編號│
│  │上午6時許 │26號  │  │        │  、偵卷第36頁）          │3 款攜帶│一、二所示之物均│
│  │，業經公訴│      │  │        │現場照片1張（警卷第48頁 │兇器竊盜│沒收。          │
│  │人以補充理│      │  │        │  ）                      │未遂罪  │                │
│  │由書更正）│      │  │        │                          │        │                │
└─┴─────┴───┴─┴────┴─────────────┴────┴────────┘
附表二：
編號一、乙炔切割器壹組（含乙炔氣瓶、氧氣瓶各壹瓶）。
編號二、壓力表貳個。
編號三、老虎鉗壹支。
編號四、鋸子壹支。
編號五、螺絲起子貳支。
編號六、破壞剪支。
編號七、鐵撬壹支。
編號八、扳手貳支。
編號九、電動起子壹支。
編號十、鎖頭貳拾個。
編號十一、現金新臺幣貳仟柒佰伍拾元。

司法院資訊處製作；財團法人民間司法改革基金會備份。
